臺灣高雄地方法院刑事判決　　　　　　 100年度訴字第1085號
公　訴　人　臺灣高雄地方法院檢察署檢察官
被　　　告　陳文志
選任辯護人　李錦臺律師
上列被告因強盜等案件，經檢察官提起公訴（100 年度偵字第23
078號），本院判決如下：
    主  文
陳文志犯攜帶兇器竊盜罪，累犯，處有期徒刑伍月，扣案之老虎
鉗壹支，沒收；又成年人故意對少年犯強盜罪，累犯，處有期徒
刑肆年；又犯攜帶兇器竊盜罪，累犯，處有期徒刑拾月，扣案之
老虎鉗壹支，沒收；又犯搶奪罪，累犯，處有期徒刑壹年陸月。
應執行有期徒刑陸年陸月，扣案之老虎鉗壹支，沒收。
    事  實    
一、陳文志前因施用毒品案件，經本院以97年度審訴字第5318號
    判處有期徒刑1 年3 月確定，於民國98年4 月15日入監執行
    ，於99年5 月31日縮短刑期假釋付保護管束，嗣於同年9 月
    24日保護管束期滿、假釋未經撤銷，視為執行完畢。詎其猶
    不知警惕，竟意圖為自己不法所之有，而為下列犯行：
（一）先於100 年7 月27日晚間7 時許前某時，在高雄市○○區
      ○○里○○街80之3 號1 樓前，持客觀上足以對人之生命
      、身體、安全構成威脅老虎鉗1 把，以拆卸車牌方式竊得
      張月珠所有之車號CR8-670 號機車車牌1 塊得逞，復將其
      母親黃英妹所有之車號2JG-836 號機車車牌卸下，改懸掛
      前揭竊得之車牌後，於翌（28）日上午10時15分許，在高
      雄市○○區○○路○○國中旁，騎乘前開懸掛竊得車牌之
      機車，自後靠近少年吳00（00年00月生，真實姓名年籍詳
      卷），以持塑膠製空氣槍1把（經扣案送鑑認不具殺傷力
      ），抵住吳00右背部之方式，使吳00誤以為是真槍，心生
      畏懼至不能抗拒後，即喝令吳00上車坐於前座，陳文志在
      後以雙手握住機車把手騎乘之方式，將吳00載往仁武區山
      區，並取走吳00身上現金新臺幣3,100元、吳00所有之號
      碼0000000000行動電話手機1支、身分證及PSP遊戲機1台
      等財物，並於得手後將吳00送往附近之公車站牌後離去。
      嗣於警方調查犯罪事實（二），尚未知悉犯罪嫌疑人前，
      就上開未發覺之罪自首，始悉上情。
（二）復於100 年8 月2 日上午8 時許，在中正一路與中山高速
      公路交接口附近之三角公園，持上開可為凶器使用之老虎
      鉗，以拆卸車牌之方式竊得戴于翔所有之車號XXS-208 號
      普通重型機車車牌1 塊得逞，復將其母親黃英妹所有之車
      號2JG-836 號普通輕型機車車牌卸下，改懸掛前揭竊得之
      車牌後，於同日上午8 時50分許，騎乘上開懸掛竊得車牌
      之機車，在高雄市三民區○○○路與大裕路180 巷巷口，
      見機車騎士陳志銘脖子上掛有金項鍊，其可預見若猛力拉
      扯該項鍊，可能使陳志銘騎乘之機車因而失衡倒地，導致
      陳志銘受傷，仍基於傷害之不確定故意及意圖為自己不法
      之所有之犯意，自左後方靠近陳志銘之機車，趁陳志銘不
      及防備之際，伸右手搶得陳志銘掛於脖上之金項鍊1 條，
      並因而導致陳志銘當場人車倒地，受有右手掌挫傷、右側
      膝部裂傷6x5 公分及左腳大腳趾裂傷2x1 公分之傷害。陳
      志銘倒地後旋即起身抱住陳文志，陳文志亦因之人車倒地
      ，於陳文志為脫免逮捕，當場欲掙脫之際，陳志銘即大聲
      呼喊搶劫，適有潘建良路過見狀即向前協助制伏陳文志，
      而將陳文志壓制在地，嗣由其後到場之員警當場緝獲，並
      扣得機車倒地後，自機車上懸掛之塑膠袋內掉出之上開空
      氣槍1 把，及機車置物箱內之上開老虎鉗1 支，始悉上情
      。
二、案經陳文志自首及陳志銘訴由高雄市政府警察局三民第二分
    局報告臺灣高雄地方法院檢察署檢察官偵查起訴。
    理  由
壹、程序部分：
一、按被告以外之人於審判外之言詞或書面陳述，除法律有規定
    者外，不得作為證據，刑事訴訟法第159 條第1 項定有明文
    。查證人即告訴人陳志銘及證人即目擊者潘建良於警詢中證
    詞之證據能力，業經被告於本院100 年10月27日準備期日聲
    明異議（見本院訴字卷第68頁），並查無合於刑事訴訟法第
    159 條之1 至159 條之4 所定傳聞證據得為證據之例外情形
    ，是依刑事訴訟法第159 條第1 項之規定，應認證人陳志銘
    及潘建良於警詢中之證述並無證據能力。
二、又按被告以外之人於審判外之陳述雖不符刑事訴訟法第159
    條之1 至之4 等4 條之規定，而經當事人於審判程序同意作
    為證據，法院審酌該言詞陳述或書面陳述作成時之情況，認
    為適當者，亦得為證據；當事人、代理人或辯護人於法院調
    查證據時，知有前項不得為證據之情形，而未於言詞辯論終
    結前聲明異議者，視為有前項之同意，刑事訴訟法第159 條
    之5 定有明文。本判決如後所引用被告以外之人於審判外所
    為之陳述，雖屬傳聞證據，且無刑事訴訟法第159 條之1 至
    之4 等4 條規定情形，然檢察官、被告均已知悉上開陳述屬
    傳聞證據，而於本院準備程序中表示不爭執（見本院訴字卷
    第68頁），且於本院言詞辯論終結前均未聲明異議，本院審
    酌上開證據於作成時並無任何不適當之情況，認以之作為本
    案之證據，應屬適當，依刑事訴訟法第159 條之5 規定，應
    有證據能力。
貳、實體部分：
一、前開事實業據被告坦認不諱，核與證人即被害人張月珠於警
    詢中（見偵卷第60頁至第61頁）、證人即被害人吳00於警詢
    、偵查及本院審理時（見偵卷第29頁至第30頁、第36頁至第
    38頁、第24頁至第26頁、本院訴字卷第111 頁至第121 頁）
    、證人即被害人戴于翔之母羅麗芳於警詢中（見警卷第11頁
    至第12頁）、證人即告訴人陳志銘於偵查及本院審理時（見
    偵卷第41頁至第42頁、本院訴字卷第123 頁至第131 頁），
    以及目擊證人潘建良於偵查及本院審理時（見偵卷第44頁至
    第45頁、本院訴字卷第133 頁至第136 頁），所訴情節均大
    致相符，復有高雄市政府警察局三民第二分局搜索扣押筆錄
    及扣押物品目錄表、證人羅麗芳之贓物認領保管單、告訴人
    陳志銘之贓物認領保管單、現場及證物照片13張、高雄市政
    府警察局三民二分局氣體動力式槍枝（空氣槍）動能初篩報
    告表及照片6 張、告訴人陳志銘之曾外科醫院診斷證明書、
    報案人羅麗芳失車- 案件基本資料詳細畫面報表、高雄市政
    府警察局車輛協尋電腦輸入單、證人張月珠之車輛詳細資料
    查詢、失車- 案件基本資料詳細畫面報表、被告陳文志涉嫌
    強盜案相關照片10張、行動電話0000000000號台灣大哥大資
    料查詢、內政部警政署刑事警察局100 年10月6 日刑鑑字第
    1000112588號鑑定書各1 份在卷可稽（見警卷第18頁至第38
    頁、偵卷第39頁、第58頁、第67頁至第71頁、第77頁、本院
    訴字卷第31頁至第32頁），另有扣案之空氣槍1 把、老虎鉗
    1 支可資佐證，足認被告之自白與事實相符，洵堪採為論罪
    科刑之依據。
二、被告雖辯稱：當時天氣下雨，證人吳00撐傘行走，伊不知道
    吳00係未滿18歲之少年云云，然證人吳00於本院證述：案發
    當時就讀00高工，當天有穿制服、背書包，制服是白上衣、
    藍褲子、書包上印有學校名稱、被告知道伊就讀高工，因為
    當天有背書包，書包是斜背，書包面朝右方或後方，校名朝
    外，被告有問伊要去哪裡，伊說要去上學，所以被告載伊去
    搭公車等語明確（見本院訴字卷第111 頁至第121 頁），且
    被告亦於本院審理時自承：到山上時，吳00說要上學，才知
    道吳00是學生等語（見本院訴字卷第66頁），則衡情證人吳
    00當時身穿制服、又背著印有校名之書包（書包照片詳本院
    訴字卷密封袋內）、且遭被告喝令坐於機車前座，被告則在
    後以雙手握住機車把手騎乘之方式，將證人吳00載往仁武區
    山區，則被告豈有不知證人吳00係高工學生之理，又被告並
    於偵查中自承：記得吳00說是高一，要升高二等語（見偵卷
    第16頁），而依我國學制，高一學生正常年紀約為16歲，亦
    為一般人所熟知，且證人吳00於審理時表示身高約163 公分
    ，核與一般16歲少年之身高相當，足認被告持空氣槍喝令證
    人吳00上車至強盜財物得手之過程中，應可得知證人吳00係
    未滿18歲之少年，是被告確有對未滿18歲之少年為強盜行為
    之故意甚明，被告所辯，應係畏罪卸責之詞，並不足採。
三、辯護人雖另以：被告搶奪告訴人陳志銘項鍊部分，應僅構成
    搶奪罪之未遂犯云云為被告置辯，惟查搶奪罪既、未遂標準
    ，以搶奪動產已否移入自己實力支配之下為斷，如一經移入
    自己實力支配之後，不問時間久暫，縱或因有人圍捕而復失
    ，仍應論以既遂，而非未遂（最高法院99年度台上字第7283
    號判決意旨參照）。本件告訴人陳志銘於本院審理時證稱：
    被告伸出右手搶伊脖子上的金項鍊，被告當時有搶到金項鍊
    ，第一時間項鍊在被告手上了，是遭被告扯斷，有一部份掉
    在地上，有一部份在被告手上，有一部份掉在伊胸口衣服裡
    面等語明確（見本院訴字卷第123 頁），並為被告所不否認
    ，雖被告隨即遭被害人抱住其身體，並經聞聲前來之證人潘
    建良合力加以制伏，該金項鍊又為告訴人所取回，然該金項
    鍊既已一度移入被告實力支配之下，則被告所為，自應成立
    搶奪罪之既遂，辯護人所辯云云，並不足採。綜上，本案事
    證明確，被告犯行洵堪認定，應依法論科。
四、另公訴意旨雖以：被告搶得告訴人陳志銘之項鍊後，為拖免
    逮捕，當場與其扭打而施以強暴行為，因認被告涉有刑法第
    329 條之準強盜罪云云。然：
（一）按刑法第329 條準強盜罪之規定，將竊盜或搶奪之行為人
      為防護贓物、脫免逮捕或湮滅罪證而當場施強暴、脅迫之
      行為，視為施強暴、脅迫使人不能抗拒而取走財物之強盜
      行為，乃因準強盜罪之取財行為與施強暴、脅迫行為之因
      果順序，雖與強盜罪相反，卻有時空之緊密連接關係，以
      致竊盜或搶奪故意與施強暴、脅迫之故意，並非截然可分
      ，而得以視為一複合之單一故意，亦即可認為此等行為人
      之主觀不法與強盜行為人之主觀不法幾無差異；復因取財
      行為與強暴、脅迫行為之因果順序縱使倒置，客觀上對於
      被害人或第三人所造成財產法益與人身法益之損害卻無二
      致，而具有得予以相同評價之客觀不法。故擬制為強盜行
      為之準強盜罪構成要件行為，雖未如刑法第328 條第1 項
      強盜罪之規定，將實施強暴、脅迫所導致被害人或第三人
      不能抗拒之要件予以明文規定，惟必於竊盜或搶奪之際，
      當場實施之強暴、脅迫行為，已達使人難以抗拒之程度，
      其行為之客觀不法，方與強盜行為之客觀不法相當，而得
      與強盜罪同其法定刑（大法官釋字第630 號解釋理由參照
      ）。是竊盜或搶奪之行為人，縱因防護贓物、脫免逮捕或
      湮滅罪證，而有當場施以強暴、脅迫行為，若尚未達於使
      人難以抗拒之程度者，即難與強盜行為同視，自不能遽依
      準強盜罪論據（最高法院98年度臺上字第7640號判決意旨
      參照）。
（二）被告雖自承：被告訴人陳志銘抱住時，確實有掙脫的行為
      等語（見本院訴字卷第131 頁、第136 頁），惟堅詞否認
      有對告訴人為強暴、脅迫之行為，並辯稱：當時只是想掙
      脫，並沒有打告訴人，而且後來也沒有掙脫開等語，經查
      ，告訴人陳志銘於本院審理時證稱：伊抱住被告後，被告
      的機車翻倒，被告也跌下車，因為機車翻倒，有看到手槍
      從機車上掉出來，伊有在地上看到手槍，當時伊要對警察
      表示的是，伊感覺被告有從地上拿起手槍朝伊開槍的意思
      ，這只是伊的感覺，槍到底是從機車何處或機車上的袋子
      掉出來，伊不清楚，被告當時已經被壓制住了，沒辦法動
      ，被告是叫伊放開他、讓他走，在這個過程中，被告確實
      沒有拿到他的手槍，當時被告一直想要掙脫，伊不讓被告
      跑，但這樣算不算是扭打，伊無法肯定，但被告確實為了
      要掙脫，在掙脫時有打到伊，之後伊快沒力氣就大喊搶劫
      ，很多人就圍過來抱住被告，被告就無法離開了等語（見
      本院訴字卷第124 頁至第127 頁），核與目擊證人潘建良
      於本院審理時證稱：伊看到被告的機車撞到告訴人機車後
      面，兩台機車倒地，告訴人從地上爬起來之後就抓了被告
      ，兩人就互相打，不知道是誰打誰，本來以為是兩人有爭
      執在吵架，告訴人大喊搶劫，伊才往前去壓制被告，伊抓
      住被告壓制在地上後，被告一直掙脫，伊就叫被告趴著，
      此時告訴人一直喊搶劫搶劫，旁邊的人就靠過來，伊跟被
      告說不要再掙扎了，伊壓制被告的過程中，感覺到有槍掉
      下來，當時伊用腳踢開那把槍，踢的時候發現該把槍很輕
      ，是塑膠槍，踢的時候有塑膠殼的聲音等語（見本院訴字
      卷第133 頁至136 頁），所述情節大致相符，是依告訴人
      及證人前開證述可知，被告於搶得告訴人之項鍊後，隨即
      遭告訴人自後抱住，僅有掙脫之行為，而無任何持槍威脅
      告訴人之動作，且於掙脫之前即遭路過之證人潘建良壓制
      在地等情，故被告所辯，其當時僅係掙脫，並未打告訴人
      等語，尚屬非虛；復觀被告身高165 公分、身形瘦小，而
      告訴人身高180 公分（見本院訴字卷第130 頁），體型較
      為碩壯，被告於遭告訴人抱住後，僅欲求掙脫即顯有困難
      ，又如何能夠對告訴人為何強暴、脅迫之犯行；再者，依
      告訴人所述，其當時雖因被告不斷掙脫而體力有所不支，
      然其當時仍可自行決定是否繼續捉住被告，並非居於劣勢
      或遭被告反制而無法抗拒或受被告所控制；且本件告訴人
      於大聲呼救後，被告隨即遭證人潘建良壓制在地，而未能
      順利逃脫。徵諸上情，則被告雖於遭告訴人抱住後，有掙
      脫之行為，然其並未對告訴人施以強暴、脅迫，告訴人之
      自由意志亦無受剝奪至使人難以抗拒之程度，甚為明灼，
      揆諸前揭判決意旨，被告所為自難以準強盜罪相繩。告訴
      人雖於偵查時證稱：伊用左手捉住被告右手，但被告掙脫
      之後，就跑到機車處，騎車離開，伊就追過去，被告就從
      身上的袋子內取出一支手槍，槍口對著伊說，你還敢來（
      台語）云云，然其所述除與目擊證人潘建良所述不符外，
      其於審判中並已明確表示，關於持槍部分的說法，僅係伊
      之感覺，審酌一般人如遭遇搶奪之事，而又與犯罪行為人
      發生追捕行為，難免因驚慌致情緒激動亢奮而有記憶不清
      或印象錯誤之情事發生，故應以其於審判中之證述為可採
      ，因此告訴人陳志銘於偵查中之證述與事實不符，自不足
      採。
五、按所謂兇器，其種類並無限制，凡客觀上足對人之生命、身
    體、安全構成威脅，具有危險性之兇器均屬之（最高法院79
    年台上字第5253號判例意旨參照）；扣案之老虎鉗，材質為
    鐵器製作，質地堅硬，客觀上對人之生命、身體、安全構成
    威脅，具有危險性，屬刑法第321 條第1 項第3 款所定之兇
    器無疑。次按強盜罪之強暴、脅迫，以所施用威嚇之程度，
    客觀上足以壓抑被害人之意思，致使不能抗拒為已足，刑法
    上以威嚇方法使人交付財物之強盜罪，與恐嚇罪之區別，係
    以對於被害人施用威嚇程度為標準；如其程度足以抑壓被害
    人之意思自由，至使不能抵抗而為財物之交付者，即屬強盜
    罪；攜帶假手槍，冒充真槍以威脅事主，奪取財物，已達於
    使人不能抗拒之程度，應成立強盜罪（最高法院30年上字第
    668 號判例、同院26年滬上字第9 號判例意旨參照）；是本
    件被告所持以挾持被害人吳00之空氣槍，雖不具殺傷力，然
    客觀上既足使人不能抗拒，自應構成強盜罪。又按犯強盜罪
    ，如同時剝奪人之行動自由，是否另應成立妨害自由罪，須
    就犯罪行為實施經過之全部情形加以觀察，如該妨害自由之
    行為已可認為強盜行為之著手開始，即以取財之目的，加暴
    行於人身，是其實施之強暴脅迫，即屬強盜罪之部分行為，
    當無另成立妨害自由罪之餘地（最高法院79年度台上字第38
    32號判決意旨可稽）；是本件被告將被害人吳00強逼上車限
    制其行動自由，應係被告為達成其強盜犯行之著手行為，被
    告並接續於山區搜括被害吳00之財物，是被告限制被害人行
    動自由之行為，依前揭判例意旨，當屬強盜行為之部分行為
    ，而不另成立妨害自由罪。末按搶劫並非以傷人為當然之方
    法，果因搶劫當場實施強暴而傷人，係於搶劫、搶奪外，並
    觸犯傷害之罪名（最高法院47年台上字第1350號判例意旨參
    照）；本件被告奪取告訴人陳志銘脖子上金項鍊之際，明知
    告訴人當時正騎乘機車，其奪取項鍊之行為有使被告訴人人
    車倒地受傷之危險，仍基於不確定故意用力奪取，致告訴人
    因此人車倒地受傷，揆諸上開實務見解，自應同時構成傷害
    罪。末按被告行為後，兒童及少年福利法業於100 年11月11
    日立法院第7 屆第8 會期第9 次會議通過，總統府100 年11
    月30日總統華總一義字第10000267831 號令公布，100 年12
    月2 日施行，將「兒童及少年福利法」名稱修正為「兒童及
    少年福利與權益保障法」，並修正全文，其中原兒童及少年
    福利法第70條第1 項修正為兒童及少年福利與權益保障法第
    112 條第1 項：「成年人教唆、幫助或利用兒童及少年犯罪
    或與之共同實施犯罪或故意對其犯罪者，加重其刑至2 分之
    1 。但各該罪就被害人係兒童及少年已定有特別處罰規定者
    ，從其規定」，僅將兒童及少年福利法原條文第1 項後段「
    不在此限」4 字修改為「從其規定」，僅為法律名稱變更，
    其加重要件及加重刑度均未變更，自無庸依刑法第2 條第1
    項為新舊法比較，而應適用裁判時之兒童及少年福利與權益
    保障法第112 條第1 項規定。
六、是核被告就犯罪事實欄一、（一）攜帶老虎鉗竊取車牌所為
    ，係犯刑法第321 條第1 項第3 款之攜帶兇器竊盜罪；持槍
    取走被害人吳00財物所為，係犯刑法第328 條第1 項之強盜
    罪；就犯罪事實欄一、（二）攜帶老虎鉗竊取車牌所為，亦
    係犯刑法第321 條第1 項第3 款之攜帶兇器竊盜罪；奪取告
    訴人陳志銘項鍊及導致告訴人受傷所為，係犯刑法第325 條
    第1 項之搶奪罪及第277 第1 項之傷害罪。被告係62年出生
    ，而被害人吳00則係00年出生，有各自之年籍在卷足稽，是
    被告為本案犯行時已成年，至被害人吳00乃未滿18歲之少年
    ，被告故意對少年吳00犯強盜罪，應依兒童及少年福利與權
    益保障法第112條第1項前段規定加重其刑，公訴意旨漏未論
    及被告係成年人故意對少年犯強盜罪，而有兒童及少年福利
    與權益保障法第112條第1項前段加重其刑之適用，惟基本社
    會事實同一、自應由本院變更起訴法條而予裁判。另公訴意
    旨認被告所為搶奪及欲脫免逮捕行為，係犯刑法第329條、
    第328條第1項之準強盜罪，惟被告之行為並未達使被害人難
    以抗拒之程度，詳如前述，是公訴意旨認被告所犯為準強盜
    罪，容有未合，惟因起訴之基本社會事實同一，此部分亦應
    由本院變更起訴法條而予裁判。被告涉犯傷害罪之部分，業
    經告訴人於偵查時表示提出告訴（見偵卷第42頁），且記載
    於起訴書，並經檢察官於準備程序時表示係在起訴範圍（見
    本院訴字卷第65頁），雖起訴書就此部分未予論列，然仍為
    起訴效力所及，本院自得加以審理。被告以一行為同時對告
    訴人陳志銘犯搶奪及傷害罪，屬想像競合犯，應從一重以搶
    奪罪處斷。被告所犯上開4罪間，犯意各別、行為互殊，應
    予分論併罰。再被告有如犯罪事實欄所述前科紀錄，有臺灣
    高等法院被告前案紀錄表1份在卷可查，其受有期徒刑執行
    完畢後，5年以內故意再犯本件有期徒刑以上之罪，為累犯
    ，均應依刑法第47條第1項規定加重其刑。被告所犯之成年
    人對少年為強盜罪部分，並依刑法第70條規定遞加重其刑。
    另被告係因為犯罪事實一（二）之搶奪案件，經員警逮捕詢
    問時，主動承認其所另涉犯犯罪事實一（一）之犯行，並經
    員警帶同前往現場指認，及通知被害人吳00至警局製作筆錄
    等情，有被告及被害人之警詢筆錄、偵查筆錄、臺灣高雄地
    方法院檢察署檢察官辦案進行單各1份在卷可參（見警卷第7
    頁至第8頁、偵卷第16頁至第17頁、第22頁、第24頁至第26
    頁、第29頁至第30頁），是被告所為犯罪事實一（一）所示
    之加重竊盜及對少年為強盜犯行，均為具有偵查犯罪權限之
    公務員尚不知其犯罪前，主動告知員警且願接受裁判，自符
    合自首之要件，爰依刑法第62條前段之規定減輕其刑，並依
    刑法第71條第1項規定，先加後減之。
七、爰審酌告正值青壯年，不思以正當之方式獲取財物，竟因一
    時缺錢而攜帶兇器竊盜機車車牌、並為免遭查獲，而將竊得
    之機車車牌懸掛於機車上而為強盜、搶奪行為，其行為實不
    足取，並造成告訴人陳志銘受傷，對於社會治安、社區生活
    安寧及告訴人財產及身體法益所生侵害之程度非淺，惟念其
    犯後坦認犯行，犯後態度尚可，並與告訴人陳志銘及被害人
    吳00達成和解（見本院訴字卷第152 頁、153 頁），兼衡其
    犯罪動機、目的、手段、所生損害、生活狀況、品行及智識
    程度等一切情狀，分別量處如主文所示之刑，並定其應執行
    之刑，以資儆懲。扣案之老虎鉗1 支，係被告所有，業據被
    告供承在卷（見本院訴字卷第138 頁），且係供犯罪所用之
    物，應依刑法第38條第1 項第2 款之規定宣告沒收。至扣案
    之空氣手槍1 把，並無殺傷力，有刑事警察局鑑定書在卷可
    稽（見本院訴字卷第31頁），非違禁物，雖係供本件被告犯
    罪所用之物，然據被告表示，係其姪子所有（見本院訴字卷
    第138 頁），且無任何證據顯示係被告所有，爰不予宣告沒
    收，附此敘明。
據上論斷，應依刑事訴訟法第299 條第1 項前段、第300 條，刑
法第11條前段、第321  條第1 項第3 款、第328  條第1 項、第
325 條第1 項、第277 條第1 項、第47條第1 項、第51條第5 款
、第38條第1 項第2 款、第55條、第62條，刑法施行法第1 條之
1 第1 項、第2 項前段，兒童及少年福利與權益保障法第112 條
第1 項前段，判決如主文。
本案經檢察官顏漢文到庭執行職務
中    華    民    國   100    年    12    月    7     日
                  刑事第十四庭  審判長法 官  陳銘珠
                                      法 官  謝琬萍
                                      法 官  黃政忠
以上正本證明與原本無異。
如不服本判決應於收受送達後10日內向本院提出上訴書狀，並應
敘述具體理由；如未敘述上訴理由者，應於上訴期間屆滿後20日
內向本院補提理由書（均須按他造當事人之人數附繕本）「切勿
逕送上級法院」。
中    華    民    國   100    年    12    月    7     日
                                      書記官 武凱葳

附錄本判決論罪科刑法條：
刑法第321條
犯竊盜罪而有下列情形之一者，處 6 月以上、5 年以下有期徒
刑，得併科新臺幣 10 萬元以下罰金：
一、侵入住宅或有人居住之建築物、船艦或隱匿其內而犯之者。
二、毀越門扇、牆垣或其他安全設備而犯之者。
三、攜帶兇器而犯之者。
四、結夥三人以上而犯之者。
五、乘火災、水災或其他災害之際而犯之者。
六、在車站、埠頭、航空站或其他供水、陸、空公眾運輸之舟、
    車、航空機內而犯之者。
前項之未遂犯罰之。

刑法第325條
意圖為自己或第三人不法之所有，而搶奪他人之動產者，處 6
月以上 5 年以下有期徒刑。
因而致人於死者，處無期徒刑或 7 年以上有期徒刑，致重傷者
，處 3 年以上 10 年以下有期徒刑。
第 1 項之未遂犯罰之。

中華民國刑法第328條
（普通強盜罪）
意圖為自己或第三人不法之所有，以強暴、脅迫、藥劑、催眠術
或他法，至使不能抗拒，而取他人之物或使其交付者，為強盜罪
，處 5 年以上有期徒刑。
以前項方法得財產上不法之利益或使第三人得之者，亦同。
犯強盜罪因而致人於死者，處死刑、無期徒刑或 10 年以上有期
徒刑；致重傷者，處無期徒刑或 7 年以上有期徒刑。
第 1 項及第 2 項之未遂犯罰之。
預備犯強盜罪者，處 1 年以下有期徒刑、拘役或 3 千元以下罰
金。

兒童及少年福利與權益保障法第112 條
成年人教唆、幫助或利用兒童及少年犯罪或與之共同實施犯罪或
故意對其犯罪者，加重其刑至二分之一。但各該罪就被害人係兒
童及少年已定有特別處罰規定者，從其規定。
對於兒童及少年犯罪者，主管機關得獨立告訴。